da: SFX-kontrolteknologi: DMX; Manuel; Fjernbetjening; Lydaktiveret; Andet
de: Spezialeffekt-Steuerungstechnologie: DMX; Manuell; Fernsteuerung; Geräuschaktiviert; Sonstiges
zh-CN: SFX 控制技术: DMX; 手动; 远程控制; 声控; 其他
vi: Công nghệ điều khiển hiệu ứng đặc biệt: DMX; Xe lăn thủ công; Điều khiển từ xa; Kích hoạt bằng âm thanh; Khác
ru: Технология управления специальными эффектами: DMX; Ручной; Пульт дистанционного управления; Активация звуком; Другое
ja: SFX (特殊効果) 制御技術: DMX; 手動; リモコン; 音声作動式; その他
ro-RO: Tehnologie de control SFX: DMX; Manual; Telecomandă; Activat prin sunet; Altele
sl-SI: Tehnologija nadzora SFX: DMX; Ročna; Daljinsko upravljanje; Zvočno aktiviran; Drugo
th: เทคโนโลยีการควบคุม SFX: DMX; มือเข็น; รีโมตควบคุม; เปิดใช้งานด้วยเสียง; อื่นๆ
bg-BG: Технология за SFX управление: DMX; Ръчен; Дистанционно управление; Активиране със звук; Други
es: Tecnología de control SFX: DMX; Manual; Control remoto; Activado por sonido; Otros
hr-HR: Tehnologija upravljanja specijalnim efektima: DMX; Ručno; Upravljanje na daljinu; Aktivira se zvukom; Ostalo
zh-TW: SFX 控制技術: DMX; 手動; 遠端控制; 聲控; 其他
el: Τεχνολογία ελέγχου SFX: DMX; Μη αυτόματος; Τηλεχειρισμός; Ενεργοποιημένο με ήχο; Άλλο
ko: SFX 제어 기술: DMX; 수동; 원격 제어; 소리 작동식; 기타
it: Tecnologia di controllo SFX: DMX; Manuale; Telecomando; Attivato dal suono; Altro
fr: Technologie de contrôle SFX: DMX; Manuel; Télécommande; Activé par le son; Autre
pt-BR: Tecnologia de controle SFX: DMX; Manual; Controle remoto; Ativado por som; Outro
pt-PT: Tecnologia de controlo SFX: DMX; Manual; Controlo remoto; Ativado por som; Outro
tr: SFX kontrol teknolojisi: DMX; Manuel; Uzaktan kumanda; Sesle etkinleştirilen; Diğer
lt-LT: SFX valdymo technologija: DMX; Rankinis; Nuotolinio valdymo pultas; Aktyvinimas garsu; Kita
fi: SFX-ohjaustekniikka: DMX; Manuaalinen; Kauko-ohjain; Ääniaktivoitu; Muu
nb: SFX-kontrollteknologi: DMX; Manuell; Fjernkontroll; Lydaktivert; Annet
sk-SK: Technológia ovládania SFX: DMX; Manuálne ovládanie; Diaľkové ovládanie; Zvukovo aktivované; Iné
en: SFX control technology: DMX; Manual; Remote control; Sound-activated; Other
cs: Technologie ovládání SFX: DMX; Ruční; Dálkové ovládání; Aktivováno zvukem; Jiné
hu: SFX vezérlési technológia: DMX; Manuális; Távvezérlés; Hangaktivált; Egyéb
nl: SFX-bedieningstechnologie: DMX; Handmatig; Afstandsbediening; Geluidsgeactiveerd; Andere
sv: SFX styrteknik: DMX; Manuell; Fjärrkontroll; Ljudaktiverad; Övrigt
pl: Technologia sterowania SFX: DMX; Ręczny; Zdalne sterowanie; Aktywowany dźwiękiem; Inne